---
output: github_document
---

<!-- README.md is generated from README.Rmd. Please edit that file -->

```{r, include = FALSE}
knitr::opts_chunk$set(
  collapse = TRUE,
  comment = "#>",
  fig.path = "man/figures/README-",
  out.width = "100%"
)
```

# irpfrv

<!-- badges: start -->
<!-- badges: end -->

O objetivo do pacote irpfrv é gerar arquivos importantes para o auxílio do preenchimento dos dados de renda variável do imposto de renda pessoa física (IRPF). Ele gera arquivos de discriminação e a situação anual de cada ativo de renda variável, como ações, fundos de investimento imobiliário e ETFs.

## Instalação

Você pode instalar a versão em desenvolvimento do irpfrv através do [GitHub](https://github.com/):

``` r
#install.packages("devtools")
devtools::install.github("lailaviana/irpfrv")
```

## Exemplo

Esse é um exemplo básico de como executar as funções disponíveis desse projeto:

```{r example}
library(irpfrv)
```

Para obter os seus dados de negociação em bolsa de valores, acesse o site da [B3](https://www.investidor.b3.com.br/) e acesse sua conta. Ao entrar, clique em Menu e logo depois em Extrato. No canto superior esquerdo, selecionar Negociação. Nessa tela, já haverá as últimas movimentações feitas pelo usuário. Porém para baixar os dados, é necessário clicar no canto superior direito em Filtrar e selecionar a Data Inicial e Data Final que quer recuperar. É importante ressaltar que a B3 só disponibiliza a visualização no site ou realização do download de um período igual ou inferior a 12 meses (por consulta), com data inicial a partir de 01/11/2019. Feito isso, clicar em filtrar. Abrirá uma nova página e no rodapé terá a opção de Baixar o Extrato, seleciona-se então o formato Excel. Esse é o arquivo necessário para que o pacote consiga fazer os cálculos e gere os arquivos auxiliares para o preenchimento do IRPF.

