---
output: github_document
---

<!-- README.md is generated from README.Rmd. Please edit that file -->

```{r, include = FALSE}
knitr::opts_chunk$set(
  collapse = TRUE,
  comment = "#>",
  fig.path = "man/figures/README-",
  out.width = "100%"
)
```

# irpfrv

<!-- badges: start -->
<!-- badges: end -->

O objetivo do pacote irpfrv é gerar arquivos importantes para o auxílio do preenchimento dos dados de renda variável do imposto de renda pessoa física (IRPF). Ele gera arquivos de discriminação e a situação anual de cada ativo de renda variável, como ações, fundos de investimento imobiliário e ETFs.

## Instalação

Você pode instalar a versão em desenvolvimento do irpfrv através do [GitHub](https://github.com/):

``` r
#install.packages("devtools")
devtools::install.github("lailaviana/irpfrv")
```

## Exemplo

Esse é um exemplo básico de como carregar o pacote:

```{r example}
library(irpfrv)
```

## Adquirindo seus dados:

1. Para obter os seus dados de negociação em bolsa de valores, entre no site da [B3](https://www.investidor.b3.com.br/) e acesse sua conta.
2. Ao entrar, clique em **Menu** e logo depois em **Extrato**. No canto superior esquerdo, selecionar **Negociação**. 
3. Nessa tela, já haverá as últimas movimentações feitas pelo usuário. Porém para baixar os dados, é necessário clicar no canto superior direito em **Filtrar** e selecionar a Data Inicial e Data Final que quer recuperar. É importante ressaltar que a B3 só disponibiliza a visualização no site ou realização do download de um período igual ou inferior a 12 meses (por consulta), com data inicial a partir de 01/11/2019. 
4. Feito isso, clicar em **Filtrar**. Abrirá uma nova página e no rodapé terá a opção de **Baixar o Extrato**, seleciona-se então o formato **Excel**. Esse é o arquivo necessário para que o pacote consiga fazer os cálculos e gere os arquivos auxiliares para o preenchimento do IRPF.

