---
output: github_document
---

<!-- README.md is generated from README.Rmd. Please edit that file -->

```{r, include = FALSE}
knitr::opts_chunk$set(
  collapse = TRUE,
  comment = "#>",
  fig.path = "man/figures/README-",
  out.width = "100%"
)
```

# irpfrv

<!-- badges: start -->
<!-- badges: end -->

O objetivo do pacote irpfrv é gerar arquivos importantes para o auxílio do preenchimento dos dados de renda variável do imposto de renda pessoa física (IRPF). Ele gera arquivos de discriminação e a situação anual de cada ativo de renda variável, como ações, fundos de investimento imobiliário e ETFs.

## Instalação

Você pode instalar a versão em desenvolvimento do irpfrv através do [GitHub](https://github.com/):

``` r
#install.packages("devtools")
devtools::install.github("lailaviana/irpfrv")
```


## Adquirindo seus dados

1. Para obter os seus dados de negociação em bolsa de valores, entre no site da [B3](https://www.investidor.b3.com.br/) e acesse sua conta.
2. Ao entrar, clique em **Menu** e logo depois em **Extrato**. No canto superior esquerdo, selecionar **Negociação**. 
3. Nessa tela, já haverá as últimas movimentações feitas pelo usuário. Porém para baixar os dados, é necessário clicar no canto superior direito em **Filtrar** e selecionar a Data Inicial e Data Final que quer recuperar. É importante ressaltar que a B3 só disponibiliza a visualização no site ou realização do download de um período igual ou inferior a 12 meses (por consulta), com data inicial a partir de 01/11/2019. 
4. Feito isso, clicar em **Filtrar**. Abrirá uma nova página e no rodapé terá a opção de **Baixar o Extrato**, seleciona-se então o formato **Excel**. Esse é o arquivo necessário para que o pacote consiga fazer os cálculos e gere os arquivos auxiliares para o preenchimento do IRPF.

## Estrutura do arquivo baixado

A tabela baixada deve conter as seguintes informações:

1. Coluna 1: Data do Negócio  
2. Coluna 2: Tipo de Movimentação  
3. Coluna 3: Mercado  
4. Coluna 4: Prazo/Vencimento  
5. Coluna 5: Instituição  
6. Coluna 6: Código de Negociação  
7. Coluna 7: Quantidade  
8. Coluna 8: Preço  
9. Coluna 9: Valor  

## Exemplos de como executar as funções do pacote

Esse é um exemplo básico de como carregar o pacote e realizar as análises:

```{r example}
library(irpfrv)
```

### Gerando a análise geral dos seus investimentos
A primeira função disponível é a **analise_geral**. Para executá-la deve ser fornecido o arquivo obtido pelo site da B3 e a classe do ativo que deve ser analisado. Existem 3 opções:  
- acoes  
- fiis  
- etfs   

Ela retorna o codigo de negociação, o código geral do ativo, o preço médio, o custo de aquisição, o número/quantidade de cada ativo e o nome da empresa. Essa função dá uma visão geral dos seus investimentos.    

```{r}
acoes <- analise_geral("../pacotefiles/b3_negociacao.xlsx", classe = acoes)
acoes |> head(5)
```
A mesma função agora sendo executada filtrando pela classe de fiis. O output gerado é bem semelhante ao de ações, com a única diferença de que 
é fornecido o nome do fundo e também o seu administrador. 

```{r}
fiis <- analise_geral("../pacotefiles/b3_negociacao.xlsx", classe = fiis)
fiis |> head(5)
```
No caso de não haver nenhum ativo de certa classe, ele retorna uma tibble vazia, como abaixo. 

```{r}
etfs <- analise_geral("../pacotefiles/b3_negociacao.xlsx", classe = etfs)
etfs
```

### Gerando a discriminação de cada ativo
As próximas funções que serão abordadas, geram um texto que pode ser copiado e colado na parte de discriminação de cada ativo. Para executá-la será preciso fornecer o output da função anterior. Sendo assim para ações deve ser executado o seguinte comando:

```{r}
discriminacao_acoes(acoes) |> head(2)
```
Para gerar a discriminação dos fiis:  
```{r}
discriminacao_fiis(fiis) |> head(2)
```
